pt-PT: Casa e jardim > Acessórios para lareiras e salamandras > Acessórios para transporte e armazenamento de lenha para lareira: Prateleiras ajustáveis; Paredes traseiras; Coberturas base; Coberturas para porta-lenha; Kits de extensão para porta-lenha; Rodas para porta-lenha
ko: 가정/원예 용품 > 벽난로/장작난로 부대용품 > 장작 받침/운반대 부대용품: 조절식 선반; 후면 벽; 바닥 덮개; 장작 거치대 커버; 장작 거치대 확장 키트; 장작 거치대 바퀴
hr-HR: Dom i vrt > Pribor za kamin i peć na drva > Dodaci za stalke i nosače za cjepanice: Podesive police; Stražnje stijenke; Navlake za podnožja; Cerade za stalke za drva; Kompleti za proširenje stalka za drva; Kotači za stalke za drva
pt-BR: Casa e jardim > Acessórios para lareira e fogão à lenha > Acessórios para prateleiras de lenha e madeira: Prateleiras ajustáveis; Paredes traseiras; Capas de base; Capas para suportes de lenha; Kits de extensão para suportes de lenha; Rodas para suportes de lenha
it: Casa e giardino > Accessori caminetti e stufe a legna > Accessori per porta legna: Ripiani regolabili; Pareti posteriori; Coperture base; Coperture per scaffali in legno; Kit di estensione per scaffale in legno; Scaffale in legno Ruote
nb: Hjem og hage > Tilbehør til peiser og ovner > Tilbehør for vedstativer og -bærere: Justerbare hyller; Bakvegger; Bunntrekk; Deksler til vedstativ; Utvidersett til vedstativ; Hjul til vedstativ
ja: ホーム・ガーデン > 暖炉・薪ストーブ関連用品 > ログラック・ログキャリー関連用品: 調節可能な棚; バックウォール; ベースカバー; ログラックカバー; ログラック拡張キット; ログラックホイール
cs: Dům a zahrada > Krby a kamna – příslušenství > Koše a nosiče na dřevo – příslušenství: Nastavitelné police; Zadní stěny; Potahy na koš na dřevo; Plachty na stojany na polena; Sady pro prodloužení stojanů na polena; Kola pro stojany na polena
zh-TW: 居家和庭園 > 壁爐/柴爐配件 > 木柴架/木柴運輸用具配件: 可調式層架; 後牆; 底蓋; 木柴架罩; 木柴架延伸工具包; 木柴架輪子
es: Casa y jardín > Accesorios para hornos de leña y chimeneas > Accesorios para bolsas y soportes de leña: Estantes ajustables; Paredes traseras; Cubiertas de base; Fundas para leñeros; Kit de extensión para leñeros; Ruedas para leñeros
fi: Koti ja puutarha > Takka- ja puu-uunitarvikkeet > Halkotelineiden ja -korien lisätarvikkeet: Säädettävät hyllyt; Takaseinät; Pohjasuojukset; Polttopuutelineiden suojat; Polttopuutelineiden jatkosarjat; Polttopuutelineiden pyörät
en: Home & Garden > Fireplace & Wood Stove Accessories > Log Rack & Carrier Accessories: Adjustable Shelves; Back Walls; Base Covers; Log Rack Covers; Log Rack Extension Kits; Log Rack Wheels
ro-RO: Casă și grădină > Accesorii pentru șemineuri și sobe cu lemne > Accesorii pentru suporturi și dispozitive de transport pentru bușteni: Rafturi reglabile; Pereți șemineuri; Capace pentru bază; Huse pentru rastel de lemne; Kit de extensie pentru rastel de lemne; Roți pentru rastel de lemne
de: Heim & Garten > Zubehör für Kamine & Holzöfen > Zubehör für Feuerholz-Aufbewahrung: Verstellbare Regale; Rückwände; Basisabdeckungen; Abdeckungen für Kaminholzregal; Erweiterungssets für Kaminholzregal; Räder für Kaminholzregal
fr: Maison et jardin > Accessoires pour cheminées et poêles à bois > Accessoires pour range-bûches et porte-bûches: Étagères réglables; Parois arrière; Couvre-bases; Housses pour porte-bûches; Kits d'extension pour porte-bûches; Roues pour porte-bûches
pl: Dom i ogród > Akcesoria do kominków i pieców opalanych węglem > Akcesoria do stojaków i pojemników na drewno: Regulowane półki; Ściany tylne; Osłony podstawy; Pokrowce na stojaki na drewno; Zestawy do rozbudowy stojaków na drewno; Kółka do stojaków na drewno
sl-SI: Dom in vrt > Dodatki za kamine in peči na drva > Dodatki za stojala in nosilce za polena: Nastavljive police; Hrbtne stene; Zaščitne prevleke za podstavek; Pokrivala za stojala za polena; Kompleti za razširitev stojal za polena; Kolesa za stojala za polena
ru: Дом и сад > Аксессуары для каминов и дровяных печей > Аксессуары для дровниц и сумок для переноски дров: Регулируемые полки; Задние стенки; Накладки на ножки; Чехлы для дровниц; Набор удлинителей дровницы; Колеса для дровницы
sk-SK: Dom a záhrada > Príslušenstvo pre krby a kachle > Príslušenstvo k stojanom a nosičom: Nastaviteľné police; Zadné steny; Základné kryty; Kryty na stojany na guľatinu; Sady nadstavcov stojanov na guľatinu; Kolieska stojanov na guľatinu
sv: Hem och trädgård > Tillbehör till öppna spisar och vedspisar > Tillbehör till vedställ och vedkorgar: Justerbara hyllor; Bakväggar; Basskydd; Överdrag för vedställ; Förlängningssatser för vedställ; Hjul för vedställ
tr: Ev ve Bahçe > Şömine ve Odun Sobası Aksesuarları > Odun Rafı ve Taşıyıcı Aksesuarları: Ayarlanabilir Raflar; Arka Duvarlar; Alt Kapaklar; Odun Rafı Kılıfları; Odun Rafı Uzatma Kitleri; Odun Rafı Tekerlekleri
lt-LT: Namai ir sodas > Židinių ir krosnelių priedai > Malkų stovų ir neštuvų priedai: Reguliuojamos lentynos; Galinės sienelės; Pagrindo dangčiai; Malkų stovų dangčiai; Malkų stovų prailginimo rinkiniai; Malkų stovų rateliai
zh-CN: 家居与园艺 > 壁炉与木炉配件 > 柴架配件: 可调节架子; 后壁; 底盖; 柴架罩; 柴架扩展套件; 柴架滚轮
th: บ้านและสวน > อุปกรณ์เตาผิงและเตาไม้ > อุปกรณ์ชั้นวางและที่ใส่ท่อนไม้: ชั้นวางแบบปรับได้; ผนังด้านหลัง; ฝาครอบฐาน; ผ้าคลุมชั้นวางฟืน; ชุดต่อขยายชั้นวางฟืน; ล้อชั้นวางไม้ฟืน
hu: Otthon és kert > Kandalló- és tűzhely-kiegészítők > Rönktartó- és hordozókiegészítők: Állítható polcok; Hátsó falak; Alapburkolatok; Tűzifaállvány-takarók; Tűzifaállvány bővítő készlet / csomag; Tűzifaállvány-kerekek
vi: Nhà và vườn > Phụ kiện cho bếp và lò sưởi > Phụ kiện giá để và túi đựng củi: Kệ có thể điều chỉnh; Tường chắn; Vỏ đế; Vỏ Che Giá Đỡ Củi; Bộ Mở Rộng Giá Đỡ Củi; Bánh Xe Giá Đỡ Củi
nl: Huis en tuin > Accessoires voor haarden en houtkachels > Brandhoutrekken en -dragers: Verstelbare planken; Achterwanden; Basisafdekkingen; Hoezen voor houtrekken; Uitbreidingssets voor houtrekken; Wielen voor houtrekken
bg-BG: Дом и градина > Аксесоари за камини и печки на дърва > Аксесоари за дърва и дървени рафтове: Регулируеми рафтове; Задни стени; Основни покрития; Покривала за рафтове за дърва; Комплекти за разширяване/удължаване за рафтове за дърва; Колелца за рафтове за дърва
el: Σπίτι & κήπος > Αξεσουάρ τζακιού & ξυλόσομπας > Αξεσουάρ σχάρας & μεταφορέων ξύλων: Ρυθμιζόμενα ράφια; Πίσω Τοίχοι; Καλύμματα βάσης; Καλύμματα για βάσεις αποθήκευσης καυσόξυλων; Κιτ επέκτασης βάσεων καυσόξυλων; Ρόδες για βάσεις καυσόξυλων
da: Hjem og have > Pejs og brændeovn – tilbehør > Brændekurve – tilbehør: Justerbare hylder; Bagvægge; Bunddæksler; Overtræk til brændestativer; Udvidelsessæt til brændestativer; Hjul til brændestativer